臺灣苗栗地方法院民事裁定　　　　　　100年度家聲字第119號
聲　請　人　黃柳欣
相　對　人　張芳蓮
上列聲請人聲請處分受監護宣告之人財產事件，本院裁定如下：
    主  文
准聲請人代理相對人處分相對人所有座落苗栗縣頭份鎮○○段後
庄小段574 地號土地（面積705 平方公尺、權利範圍：全部）、
苗栗縣頭份鎮○○段後庄小段574-5 地號土地（面積134 平方公
尺、權利範圍：全部）、苗栗縣頭份鎮○○段後庄小段574-6 地
號土地（面積134 平方公尺、權利範圍：全部）及門牌苗栗縣頭
份鎮後庄里9 鄰後庄1 巷10號、11號之未辦保存登記建物；處分
所得之金額應全數存入相對人於金融機構所開設之帳戶內，專供
支付相對人之看護、醫療、生活等必要費用。
聲請程序費用新臺幣壹仟元由相對人負擔。
    理  由
一、本件聲請意旨略以：相對人為聲請人之母，相對人因罹患極
    重度失智症，前經本院以99年度監宣字第107 號民事裁定宣
    告其為受監護宣告之人，並由聲請人黃柳欣擔任監護人在案
    。茲因相對人經全體兄弟姊妹之決議，由聲請人黃柳欣及其
    家人負責照顧，每月須支出照護、醫療等相關費用約新台幣
    7 至8 萬元，聲請人及其他兄弟均將屆退休年紀，唯恐無力
    負擔相對人之龐大各項開銷，爰聲請准予聲請人處分相對人
    所有如主文所示之不動產等語。
二、按未成年人之監護人對於受監護人之財產，非為受監護人之
    利益，不得使用、代為或同意處分；監護人為下列行為，非
    經法院許可，不生效力：一、代理受監護人購置或處分不動
    產。二、代理受監護人，就供其居住之建築物或其基地出租
    、供他人使用或終止租賃；監護人不得以受監護人之財產為
    投資，但購買公債、國庫券、中央銀行儲蓄券、金融債券、
    可轉讓定期存單、金融機構承兌匯票或保證商業本票，不在
    此限，民法第1101條定有明文。上開規定，依民法第1113條
    規定，於成年人之監護準用之。
三、經查，聲請人黃柳欣主張之上開事實，業據其提出戶籍謄本
    、印鑑證明、相對人之財產清冊、全國財產稅總歸戶財產查
    詢清單、外勞看護工契約書、外勞實領金額明細表及相對人
    就醫費用明細為證，並經調取本院99年度監宣字第107 號家
    事卷宗核閱屬實。本院審酌上情，認為依相對人之病情，確
    有看護、醫療等相關費用支出之需，是相對人確有處分其所
    有不動產之必要；另因處分相對人所有土地之目的，既係為
    支出其看護、醫療等相關費用，自應存入相對人於金融機構
    開設之帳戶內，僅供此等費用支出，專款專用，不得挪作他
    用。從而，聲請人黃柳欣聲請准予代理處分相對人所有之上
    開土地及建築物，核與前揭法律規定尚無不合，應予准許，
    爰裁定如主文第1 項所示。
四、依非訟事件法第21條第2 項、第24條第1 項、民事訴訟法第
    79條，裁定如主文。
中    華    民    國   100    年    10    月    17    日
                  家事法庭    法  官  李麗萍
以上正本係照原本作成。
如對本裁定不服，應於裁定送達後10日內向本院提出抗告狀附繕
本，並繳納抗告費用新台幣1,000元。
                              書記官  陳慧玲
中    華    民    國   100    年    10    月    17    日